# 土地收储会计处理

提问人：lbwl 时间：2017-08-12 17:09:13
请问陈版，土地被政府收储收入是作为其他业务收入还是按照收入扣除成本后的净额进营业外收入，理由是什么，多谢

回答人：chenyiwei
收入来源于企业的日常活动，即“企业为完成其经营目标所从事的经常性活动以及与之相关的活动”。土地被政府收储，不论对房地产开发企业和非房地产开发企业而言，都不属于日常活动，与常规的土地交易不同，因此不应确认收入，应作为营业外收支处理。